【裁判字號】    97,交聲,484
【裁判日期】    980123
【裁判案由】    聲明異議
【裁判全文】
臺灣臺南地方法院交通事件裁定         97年度交聲字第484號
移送機關    交通部公路總局嘉義區監理所臺南監理站
異議人即
受處分人    甲○○
上列受處分人因違反道路交通管理處罰條例案件，對於交通部公
路總局嘉義區監理所台南監理站97年5月16日所為之裁決處分（
處分案號：嘉監南字第裁74-KAE255121號）聲明異議，本院裁定
如下：
    主    文
異議駁回。
    理    由
一、原處分意旨略以：受處分人即異議人甲○○（下稱異議人）
    於民國97年4月20日16時4分許，將車牌號碼S3-0361號自用
    小客車（下稱系爭自用小客車）停放在斗六市○○○路顯有
    妨礙他車通行處所，經雲林縣警察局交通警察隊製單舉發，
    嗣經移送機關即交通部公路總局嘉義區監理所台南監理站（
    下稱原處分機關）以其違規事證明確，依道路交通管理處罰
    條例第56條第1項第5款規定，裁處異議人罰鍰新臺幣900元
    。
二、聲明異議意旨略以：異議人停車時已緊靠路邊，該路段標線
    依雲林縣警察局派員勘查為「快慢車道分隔線」，但依道路
    交通標誌標線號誌設置規則第183-1條規定：快慢車道分隔
    線，用以指示快車道外側邊緣之位置，劃分快車道與慢車道
    之界線。其線型為白實線，線寬為10公分，除臨近路口得採
    車道線劃設，並以60公尺為原則外，應採整段設置，但交岔
    路口免設之。劃設本標線，距離人行道、路緣或車輛停放線
    應有2公尺以上之寬度。由交通隊提供的照片可明顯看出該
    線距離路邊不足1米，道路標線已明顯錯誤，且該道路也未
    設置紅黃線或禁止停車的標示。實為標線錯誤在先之陷阱路
    段，該路段停車比比皆是，交通隊不去取締照片中明顯於異
    議人停車邊長期違規佔用道路之舊衣回收箱，卻對進入陷阱
    路段無辜民眾嚴格執法，如何叫人信服，為此聲明異議請求
    撤銷原處分等語。
三、按汽車駕駛人停車時，在顯有妨礙其他人、車通行處所停車
    者，處600元以上1,200元以下罰鍰，道路交通管理處罰條例
    第56條第1項第5款定有明文。
四、經查：
  (一)異議人於前開時間將系爭自用小客車停放在斗六市○○○路
    路邊顯有妨礙他車通行處所之違規行為，有雲林縣警察局雲
    警交字第KAE255121號舉發違反道路交通管理事件通知單附
    卷可資佐證。
  (二)依雲林縣警察局97年6月6日雲警交字第0971301008號函附現
    場違規照片及警員繪製之現場圖（見本院卷第17、18頁）觀
    之，舉發當時系爭自用小客車之左半邊車身已佔用在斗六市
    ○○○路快車道上，且該被佔用部分之快車道，已有近三分
    之一的車道，因異議人將系爭自用小客車違規停放而不能供
    其他車輛通行，此部分事實應可認定。
  (三)至異議人主張由交通隊提供的照片可明顯看出該線距離路邊
    不足1米，道路標線已明顯錯誤，且該道路也未設置紅黃線
    或禁止停車的標示，實為標線錯誤在先之陷阱路段等語，惟
    查，原處分機關乃係依道路交通管理處罰條例第56條第1項
    第5款「在顯有妨礙其他車通行處所停車」為本件裁罰，並
    非依同條項第4款「在設有禁止停車標線之處所停車」裁罰
    ，且即使上開路段標線設置錯誤或不當而造成異議人之誤認
    ，然當時異議人係將系爭自用小客車停放佔用在斗六市○○
    ○路快車道近三分之一的車道上，其違反道路交通管理處罰
    條例第56條第1項第5款之事實甚為明確，本院自不另就異議
    人是否因誤認標線而違規加以論究，是異議人此部分之主張
    ，應無可採。
  (四)另異議人主張交通隊不去取締照片中明顯於異議人停車邊長
    期違規佔用道路之舊衣回收箱，卻對進入陷阱路段無辜民眾
    嚴格執法，如何叫人信服等語，惟查，舉發機關是否取締佔
    用道路之舊衣回收箱，乃舉發機關之權責，非本院所得審究
    ，且核與本件異議人之違規行為是否成立無涉，異議人自不
    得以此資為阻卻違規責任之事由，因此，異議人此部分之主
    張，亦無可採。
  (五)從而，原處分機關以異議人違反道路交通管理處罰條例第56
    條第1項第5款，並參酌違反道路交通管理事件統一裁罰基準
    表之規定，裁處罰鍰900元，於法核無不當，本件異議人之
    異議為無理由，應予駁回。
五、據上論結，應依道路交通管理處罰條例第87條第2項、道路
    交通案件處理辦法第19條，裁定如主文。
中    華    民    國    98    年    1     月    23    日
                      交通法庭  法  官 張家瑛
以上正本證明與原本無異。
如不服本裁定，應於收受送達後5日內向本院提出抗告狀。（應
附繕本）
                                書記官 李淑惠
中    華    民    國    98    年    2     月    2     日


司法院資訊處製作；財團法人民間司法改革基金會備份。
